臺灣新竹地方法院民事簡易判決
110年度竹北簡字第376號
原      告  賴家君  
被      告  徐嘉偉  
上列當事人間請求損害賠償事件，本院於民國110年11月23日辯
論終結，判決如下：
    主      文
被告應給付原告新臺幣貳拾萬捌仟陸佰貳拾壹元，及自民國一一
○年四月九日起至清償日止，按週年利率百分之五計算之利息。
原告其餘之訴駁回。
訴訟費用由被告負擔百分之五十四，餘由原告負擔。
本判決第一項得假執行。
    事實及理由
壹、程序方面：
    本件被告經合法通知，未於言詞辯論期日到場，核無民事訴
    訟法第386條各款所列情形，爰依原告聲請，由其一造辯論
    而為判決。
貳、實體方面：
一、原告主張：被告於民國110年1月7日凌晨1時31分許，駕駛車
    牌號碼000-0000號自用小貨車，行經新竹縣○○市○○路000號
    前時，不慎撞擊同向前方處停等紅燈狀態原告所有、訴外人
    官○○駕駛之車牌號碼000-0000號自用小客車(下稱系爭車輛)
    ，系爭車輛再推撞同向前方由訴外人○○駕駛之車牌號碼000-
    0000號自用小客車，造成系爭車輛受損。又系爭車輛受損後
    經估價須支出修理費用新臺幣(下同)386,069元，自應由被
    告賠償之。為此，爰依侵權行為之法律關係提起本件訴訟，
    並聲明：被告應賠償原告386,069元，及自起訴狀繕本送達
    之翌日起至清償日止，按年息百分之5計算之利息。
二、被告經合法通知，未於言詞辯論期日到場，亦未提出書狀作
    何聲明或陳述。
三、得心證之理由：
(一)原告主張其所有之系爭車輛，因被告駕駛不慎碰撞而受損害
    ，經估價需支出修理費386,069元等情，已據原告提出新竹
    縣政府警察局竹北分局竹北派出所道路交通事故當事人登記
    聯單、道路交通事故現場圖、道路交通事故照片黏貼紀錄表
    、桃苗汽車股份有限公司南新竹廠估價單等為證(見本院調
    解卷第5頁至第19頁)，並經本院依職權向新竹縣政府警察局
    竹北分局函調本件事故之A3類道路交通事故調查紀錄表、道
    路交通事故現場圖、道路交通事故照片黏貼紀錄表、系爭車
    輛之行車紀錄器光碟等查閱無訛(見本院調解卷第29頁至第4
    0-1頁)，核與原告主張之上開事實相符。而被告經本院合法
    通知迄未到場爭執，亦未提出書狀作何有利於己之聲明或陳
    述，以供本院審酌，本院依調查證據之結果及斟酌全辯論意
    旨，堪認原告之主張為真實。
(二)按汽車在同一車道行駛時，除擬超越前車外，後車與前車之
    間應保持隨時可以煞停之距離；汽車行駛時，駕駛人應注意
    車前狀況，隨時採取必要之安全措施，道路交通安全規則第
    94條第1項、第3項分別定有明文。經查，被告於事故發生後
    警詢時已明確表示：「我當時駕駛000-0000車輛於中華路北
    上中間車道，因我與前方車輛距離太近，因此停等紅燈時煞
    車不及，因而追撞前方車輛」；系爭車輛之駕駛官○○於警詢
    時陳稱：「我當時駕駛000-0000車輛於中華路北上中間車道
    停等紅燈中，停等一陣子後，突然遭後方車輛追撞，因此再
    碰撞前方車輛」、訴外人聶○○於警詢時表示：「我當時駕駛
    000-0000車輛於中華路往北中間停等紅燈，停等一陣子後突
    然遭後方車輛追撞」等情，有A3類道路交通事故調查紀錄表
    3份、道路交通事故現場圖、道路交通事故照片黏貼紀錄表
    、系爭車輛之行車紀錄器光碟影像等附卷可稽(見本院調解
    卷第30頁至第40-1頁)，堪認被告駕駛車輛行經上開地點時
    ，顯然疏於注意車前狀況，隨時採取必要之安全措施，亦未
    保持行車安全距離，即由後方追撞前方停等紅燈由訴外人官
    ○○駕駛之系爭車輛，致系爭車輛再往前推撞同向前方停等紅
    燈由訴外人聶○○駕駛之車牌號碼000-0000號自用小客車，致
    系爭車輛受損，被告就本件車禍之發生，顯有過失，且系爭
    車輛之損害與被告之過失行為間，有相當因果關係，被告自
    應就本件事故負全部之過失責任。
(三)次按因故意或過失不法侵害他人之權利者，負損害賠償責任
    ；又汽車、機車或其他非依軌道行駛之動力車輛，在使用中
    加損害於他人者，駕駛人應賠償因此所生之損害；不法毀損
    他人之物者，被害人得請求賠償其物因毀損所減少之價值，
    民法第184條第1項前段、第191條之2、第196條分別定有明
    文。又物被毀損時，被害人除得依據民法第196條請求賠償
    外，並不排除民法第213條至第215條之適用，依民法第196
    條請求賠償物被毀損所減少之價額，得以修復費用為估定之
    標準，但以必要者為限(例如：修理材料以新品換舊品，應
    予折舊)，亦有最高法院77年度第9次民事庭會議決議、同院
    73年度台上字第1574號判決可資參照。經查，被告因前開過
    失行為肇致本件事故，並致原告所有之系爭車輛受有損害等
    情，已如前述，被告自應就系爭車輛之損害負賠償責任。又
    原告所承保之系爭車輛因本件車禍受損，經估價需支出維修
    費386,069元一節，業經原告提出桃苗汽車股份有限公司南
    新竹廠(以下簡稱桃苗公司)估價單號010434號、010409號、
    010413號等3紙估價單為證(見本院調解卷第14頁至第19頁) 
    ；而本院復依職權函詢桃苗公司針對原告提出之估價單號01
    0434號及010413號估價單是否為該公司出具、是否均為系爭
    車輛受損之修復內容、手寫金額(5,050元、119,013元)之工
    項為何、係屬於工資還是零件、有無重複之情形，該公司函
    覆稱：「估價單號010434、010413號皆為該公司出具，均係
    針對000-0000號車輛之修復，係於110年1月13日、110年1月
    14日所為。手寫金額5,050元為原委修廠(新豐服務廠)初估
    之估價單號C00-000000項目之91-94項，屬工資加總部分。1
    19,013元部分：其中零件金額為95,210元、貨物稅為23,803
    元。車殼為零件部分與後保桿、飾板等項目皆為獨立零件，
    皆無重複。」等情，有桃苗公司於110年10月6日陳報之資料
    在卷可憑(見本院竹北簡字卷第19頁至第21頁)，是認原告主
    張系爭車輛因本件車禍事故所需支出之修理費用為386,069
    元一節，核屬有據。又系爭車輛係於106年3月出廠，有本院
    依職權查調之車號查詢汽車車籍資料在卷可佐(見本院限閱
    卷第9頁)，至本件肇事發生時(即110年1月7日)，已使用3年
    10月餘，揆之前揭說明，以新品換舊品而更換之零件，自應
    予以折舊，而依營利事業所得稅結算申報查核準則第95條第
    6項規定「依固定資產提列折舊採用定率遞減法者，以1年為
    計算單位，其使用期間未滿1年者，按實際使用之月數相當
    於全年之比例計算之，不滿1月者，以月計」，復依行政院
    台(86)財字第52053號公布之固定資產耐用年數表及固定資
    產折舊率表，採定率遞減法計算其折舊，即自用小客車耐用
    年數為5年，每年折舊率千分之369，但其最後1年之折舊額
    ，加歷年折舊累計額，其總和不得超過該資產成本額之10分
    之9，經核系爭車輛使用年數已3年10月餘，應以3年11月計
    。另依原告提出之估價單及桃苗公司函覆之資料可知，系爭
    車輛因本件車禍事故受損所應支出之零件費用為212,833元(
    計算式：10,577＋14,070＋69,173＋119,013)、鈑金工資為57,
    750元、塗裝工資為50,820元、引擎工資為64,666元(計算式
    ：59,616＋5,050)，合計為386,069元，是零件部分之費用21
    2,833元自應計算折舊，扣除折舊金額177,448元後，被告所
    應賠償之零件部分費用為35,385元(計算方式詳附表所示)。
    而關於鈑金工資57,750元、塗裝工資50,820元、引擎工資64
    ,666元部分無折舊之問題，且該部分之支出係屬修復系爭車
    輛所必要之費用。準此，合計系爭車輛因本件車禍毀損而減
    少之價額共計為208,621元(計算式：35,385＋57,750＋50,820
    元＋64,666元)。
(四)綜上所述，原告依侵權行為之法律關係，訴請被告給付208,
    621元及自起訴狀繕本送達之翌日(即110年4月9日；見本院
    調解卷第26頁)起至清償日止，按年息百分之5計算之利息，
    為有理由，應予准許；逾上開部分之請求，則無理由，應予
    駁回。
四、本件係依民事訴訟法第427條第1項適用簡易訴訟程序所為被
    告一部敗訴之判決，應依同法第389條第1項第3款規定，就
    原告勝訴部分，依職權宣告假執行。
五、訴訟費用負擔之依據：民事訴訟法第79條。
中    華    民    國   110    年    12    月    14  日
                  竹北簡易庭  法  官  李宇璿
以上正本係照原本作成。　　　　　　　　　
如對本判決上訴，須於判決送達後20日內向本院提出上訴狀；如
委任律師提起上訴者，應一併繳納上訴審裁判費。
中    華    民    國   110    年    12    月    15    日
                              書記官  王恬如
附表
-----
折舊時間           金額
第1年折舊值        212,833×0.369=78,535
第1年折舊後價值    212,833-78,535=134,298
第2年折舊值        134,298×0.369=49,556
第2年折舊後價值    134,298-49,556=84,742
第3年折舊值        84,742×0.369=31,270
第3年折舊後價值    84,742-31,270=53,472
第4年折舊值        53,472×0.369×(11/12)=18,087
第4年折舊後價值    53,472-18,087=35,385